【裁判字號】    98,易,224
【裁判日期】    980206
【裁判案由】    竊盜
【裁判全文】
臺灣板橋地方法院刑事判決               98年度易字第224號
公  訴  人  臺灣板橋地方法院檢察署檢察官
被      告  乙○○
上列被告因竊盜案件，經檢察官提起公訴（98年度偵字第1513號
），本院受理後被告為有罪之陳述，經改行簡式審判程序，判決
如下：
    主  文
乙○○竊盜，處拘役貳拾日，如易科罰金，以新臺幣壹仟元折算
壹日；又竊盜，處拘役拾日，如易科罰金，以新臺幣壹仟元折
算壹日；又竊盜，處拘役拾日，如易科罰金，以新臺幣壹仟元
折算壹日；又竊盜未遂，處拘役拾伍日，如易科罰金，以新臺幣
壹仟元折算壹日。應執行拘役玖拾日，如易科罰金，以新臺幣壹
仟元折算壹日。
    事  實
一、乙○○前於民國94年間因犯妨害自由、竊盜等罪，經本院於
    95年9 月26日以95年度簡字第4696號分別判處罰金新臺幣一
    萬五千元、一萬二千元，應執行罰金新臺幣二萬五千元，於
    95年12月27日確定，並於96年5 月8 日易服勞役執行完畢；
    於96年間因違反妨害兵役治罪條例案件，經本院於96年8 月
    28日以96年度簡字第3191號判處拘役二十日，減為拘役十日
    ，於96年10月3 日確定，並於97年4 月6 日執行完畢。詎其
    猶不知警惕，竟分別基於意圖為自己不法所有之竊盜犯意，
    又為下列行為：
  (一)於97年11月6 日凌晨2 時30分許，在臺北縣樹林市○○街51
    巷6 弄17號前，發現丁○○所管領之車牌號碼BT-7675 號自
    用小客車停放上址但車門未上鎖，竟徒手拉開上開自用小客
    車車門以順利進入該輛車內，竊取現金新臺幣（下同）180
    元得手後離去，供己花用。
  (二)於97年11月10日凌晨1 時20分許，在臺北縣樹林市鎮○街41
    1 巷1 弄25號前，發現丙○○所管領之車牌號碼3191-GV 號
    自用小客車停放上址但車門未上鎖，竟徒手拉開上開自用小
    客車車門以順利進入該輛車內，竊取現金420 元得手後離去
    ，供己花用。
  (三)於97年12月8 日凌晨3 時許，在臺北縣樹林市○○街32巷46
    號前，發現甲○○所管領之車牌號碼K7-9837 號自用小客車
    停放上址但車門未上鎖，竟徒手拉開上開自用小客車車門以
    順利進入該車輛內，竊取現金460 元得手後離去，供己花用
    。
  (四)於98年1 月1 日凌晨3 時30分許，在臺北縣樹林市○○街30
    巷16弄22號前，發現戊○○所管領之車牌號碼0006-EV 號自
    用小客車停放上址但車門未上鎖，竟徒手拉開上開自用小客
    車車門欲進入該車輛內翻找財物，適為乘坐於上述車內之戊○○發覺，報警處理當場查獲而未得逞。
二、案經丁○○、丙○○、甲○○、戊○○訴由臺北縣政府警察
    局樹林分局報請臺灣板橋地方法院檢察署檢察官偵查起訴，
    經本院改依簡式審判程序審理。
    理  由
一、上揭犯罪事實，業據被告乙○○於警詢、偵查及本院審理中
    均坦承不諱，核與告訴人丁○○、丙○○、甲○○、戊○○
    於警詢時之指訴相符，並經證人戊○○於偵查中結證屬實，
    又有車牌號碼0006-EV 號自用小客車照片二幀附卷可稽，足
    認被告自白與事實相符，罪證明確，犯行洵堪認定。
二、核被告於犯罪事實一之(一)、(二)、(三)所為，均係犯刑法第320
    條第1 項之竊盜既遂罪；另其於犯罪事實一之(四)所為，則係
    犯刑法第320 條第3 項、第1 項之竊盜未遂罪。被告所犯三
    次竊盜既遂罪、一次竊盜未遂罪等犯行，犯意各別，行為互
    殊，時地有異，侵害不同被害人之財產法益，各具獨立性，
    應予分論併罰。被告於前述犯罪事實一之(四)所載部分，已著
    手竊盜行為之實行，未生竊得財物實際管領之結果，為未遂
    犯，爰依刑法第25條第2 項規定，按既遂犯之刑度減輕其刑
    。又被告前開犯罪事實一之(一)、(二)、(三)所載犯行，均係於各
    該犯罪未經有偵查犯罪職權之公務員發覺前即向警察機關自
    首接受裁判，此經臺北縣政府警察局樹林分局刑事案件報告
    書載明關於此等被告自己供承之部分尚待查證被害人後再行
    函請檢察官偵辦，且據被害人丁○○、丙○○、甲○○等人
    於警詢筆錄中亦均稱在失竊當時並未報警處理等語觀之即明
    ，爰各依刑法第62條前段之自首規定減輕其刑。爰審酌被告
    年值青壯，前有犯罪紀錄，猶不思警惕自持而循正道取財，
    竟貪慾圖便，苟且偷盜，犯罪所生危害非微，兼衡其於犯罪
    後尚能坦承犯行等一切情狀，依序分別量處如主文所示之刑
    ，並均諭知易科罰金之折算標準，併依刑法第51條第6 款規
    定定其應執行之刑，以資懲儆。
據上論斷，應依刑事訴訟法第273 條之1 第1 項、第299 條第1
項前段，刑法第320 條第1 項、第3 項、第25條第2 項、第62條
前段、第41條第1項前段、第51條第6 款，刑法施行法第1 條之1
，判決如主文。
本案經檢察官劉仕國到庭執行職務
中    華    民    國    98    年    2     月    6     日
                  刑事第十四庭    法  官  張江澤
上列正本證明與原本無異。
如不服本判決，應於判決送達後10日內敘明上訴理由，向本院提
出上訴狀 (應附繕本) ，上訴於臺灣高等法院。其未敘述上訴理
由者，應於上訴期間屆滿後20日內向本院補提理由書「切勿逕送
上級法院」。
                                  書記官  梁宜庭
中    華    民    國    98    年    2     月    9     日
附錄本案論罪科刑法條全文：
刑法第320條
意圖為自己或第三人不法之所有，而竊取他人之動產者，為竊盜
罪，處五年以下有期徒刑、拘役或五百元以下罰金。
意圖為自己或第三人不法之利益，而竊佔他人之不動產者，依前
項之規定處斷。
前二項之未遂犯罰之。


司法院資訊處製作；財團法人民間司法改革基金會備份。
